臺灣高雄地方法院刑事裁定
111年度聲字第1249號
聲  請  人  臺灣高雄地方檢察署檢察官
受  刑  人  何振維



上列聲請人因受刑人數罪併罰有二裁判以上，聲請定其應執行之
刑（111年度執聲字第1009號），本院裁定如下：
　　主  文
何振維犯如附表編號1至17所示之罪，所各處如附表編號1至17所
載之刑，應執行有期徒刑拾年陸月。又犯如附表編號18至33所示
之罪，所各處如附表編號18至33所載之刑，應執行有期徒刑捌年
。
    理　由
一、聲請意旨略以：受刑人因違反毒品危害防制條例等罪，先後
    經判決確定如附表，請將如附表編號1至17、18至33所示之
    罪，分別依刑法第50條、第53條、第51條第5款規定，定其
    應執行之刑，爰依刑事訴訟法第477條第1項規定聲請裁定等
    語。
二、按裁判確定前犯數罪者，併合處罰之；數罪併罰，有二裁判
    以上者，依第51條之規定，定其應執行之刑，刑法第50條第
    1項本文、第53條分別定有明文。又數罪併罰之定應執行刑
    ，係出於刑罰經濟與責罰相當之考量，對行為人本身及所犯
    各罪之總檢視，除應考量行為人所犯數罪反應出之人格特性
    ，並應權衡審酌行為人之責任與整體刑法目的及相關刑事政
    策，在量刑權之法律拘束性原則下採限制加重原則，資為量
    刑自由裁量權之外部界限，並應受法規範秩序下比例原則等
    裁量權內部界限支配，以兼顧刑罰衡平原則。
三、經查：
　㈠本件受刑人因犯如附表所示之案件，業經最高法院、臺灣高
    等法院高雄分院（下稱高雄高分院）及本院先後判處如附表
    所列之刑，並於如附表所載之日期分別確定在案，且如附表
    編號1至17所示之罪皆於如附表編號1所示判決確定前所犯，
    附表編號18至33所示之罪則皆於如附表編號18所示判決確定
    前所犯，有臺灣高等法院被告前案紀錄表、附表所列各該刑
    事判決各1份在卷可稽。其中受刑人所犯如附表編號1至2、1
    8至19所示部分均係得易科罰金之罪，其餘部分則為不得易
    科罰金之罪，茲受刑人請求檢察官就如附表所示之各罪聲請
    定應執行刑，有受刑人於民國111年7月18日提出之受刑人是
    否同意聲請定執行刑調查表在卷可查，檢察官並以本院為上
    開案件犯罪事實最後判決之法院，聲請定其應執行之刑，本
    院審核認其聲請為正當，亦符合刑法第50條之規定，爰依刑
    法第51條第5款，在各刑中之最長期以上、各刑合併之刑期
    以下之範圍內，考量適用法規之目的及法律秩序之內部性界
    限（本件如附表編號1至17所示各罪之內部界限為11年8月，
    如附表編號18至33所示各罪之內部界限為8年4月），同時衡
    酌受刑人各次犯罪之時間、侵害法益、犯罪型態等整體非難
    評價，以及刑罰目的及相關刑事政策、數罪併罰定執行刑之
    規定所採取之限制加重原則等因素，分別定如主文所示之應
    執行之刑。
　㈡又數罪併罰中之一罪依刑法規定得易科罰金，若因與不得易
    科之他罪併合處罰結果而不得易科罰金時，原可易科部分，
    所處之刑亦無庸為易科折算標準之記載（最高法院80年度台
    抗字第577號裁定意旨、司法院大法官會議釋字第144號解釋
    參照）。查受刑人所犯如附表編號1至2、18至19所示之罪，
    雖經判處有期徒刑並諭知易科罰金之折算標準，但因分別與
    附表編號3至17、20至33所示不得易科罰金之有期徒刑合併
    定其應執行刑，依前揭最高法院裁定及司法院大法官會議解
    釋意旨，即不得再為易科罰金之宣告，併此敘明。
四、依刑事訴訟法第477條第1項，刑法第50條、第53條、第51條
    第5款，裁定如主文。
中　　華　　民　　國　　111 　年　　9 　　月　　7 　　日
                  刑事第十四庭  法　官  陳一誠
以上正本證明與原本無異。
如不服本裁定，應於收受送達後5 日內向本院提出抗告狀。
中　　華　　民　　國　　111 　年　　9 　　月　　7 　　日
　　　　　　　　　　　　　　　　書記官  王萌莉 
附表：
編號   案由 宣告刑 犯罪日期 最後事實審  確定判決  備  註     法院、案號 判決日期 法院、案號 確定日期  1 毒品危害防制條例 有期徒刑3月，如易科罰金，以新臺幣1,000元折算1日 107年8月16日 本院108年度簡字第707號 108年5月27日 本院108年度簡字第707號 108年6月27日 ⑴編號3至6曾定應執行有期徒刑6年確定。 ⑵編號7至17曾定應執行有期徒刑5年2月確定。 ⑶編號20至33曾定應執行有期徒刑7年8月確定。 2 毒品危害防制條例 有期徒刑3月，如易科罰金，以新臺幣1,000元折算1日 108年3月4日 高雄高分院109年度上訴字第909號 109年12月10日 高雄高分院109年度上訴字第909號 109年12月10日  3 毒品危害防制條例 有期徒刑3年8月 107年11月某日 同上 同上 最高法院110年度台上字第3234號 110年4月30日  4 毒品危害防制條例 有期徒刑3年10月 107年11月28日 同上 同上 同上 同上  5 毒品危害防制條例 有期徒刑3年9月 107年12月5日 同上 同上 同上 同上  6 毒品危害防制條例 有期徒刑4年 107年11月29日 同上 同上 同上 同上  7 毒品危害防制條例 有期徒刑4年 108年2月12日 本院110年度訴字第167號、110年度訴緝字第66號 111年5月11日 本院110年度訴字第167號、110年度訴緝字第66號 111年6月14日  8 毒品危害防制條例 有期徒刑4年 108年2月20日 同上 同上 同上 同上  9 毒品危害防制條例 有期徒刑4年 108年2月22日 同上 同上 同上 同上  10 毒品危害防制條例 有期徒刑2年 108年2月26日 同上 同上 同上 同上  11 毒品危害防制條例 有期徒刑3年10月 108年4月26日 同上 同上 同上 同上  12 毒品危害防制條例 有期徒刑3年10月  108年2月1日至5日間 同上 同上 同上 同上  13 毒品危害防制條例 有期徒刑3年8月 107年12月31日 同上 同上 同上 同上  14 毒品危害防制條例 有期徒刑3年8月 108年1月上旬 同上 同上 同上 同上  15 毒品危害防制條例 有期徒刑3年8月 108年1月下旬 同上 同上 同上 同上  16 毒品危害防制條例 有期徒刑3年8月 108年6月23日 同上 同上 同上 同上  17 毒品危害防制條例 有期徒刑3年7月 108年5月下旬 同上 同上 同上 同上  18 毒品危害防制條例 有期徒刑3月，如易科罰金，以新臺幣1,000元折算1日 108年7月2日 本院108年度簡字第3642號 109年1月31日 本院108年度簡字第3642號 109年3月12日  19 毒品危害防制條例 有期徒刑5月，如易科罰金，以新臺幣1,000元折算1日 109年2月26日 本院109年度訴字第456、492號 109年12月24日 本院109年度訴字第456、492號 110年2月6日  20 毒品危害防制條例 有期徒刑3年11月 108年12月21日 同上 同上 同上 同上  21 毒品危害防制條例 有期徒刑3年11月 109年1月7日 同上 同上 同上 同上  22 毒品危害防制條例 有期徒刑3年11月 109年2月2日 同上 同上 同上 同上  23 毒品危害防制條例 有期徒刑3年11月 109年2月5日 同上 同上 同上 同上  24 毒品危害防制條例 有期徒刑3年11月 109年1月20日 同上 同上 同上 同上  25 毒品危害防制條例 有期徒刑3年11月 109年1月29日 同上 同上 同上 同上  26 毒品危害防制條例 有期徒刑3年11月 109年2月3日 同上 同上 同上 同上  27 毒品危害防制條例 有期徒刑3年11月 109年2月14日 同上 同上 同上 同上  28 毒品危害防制條例 有期徒刑4年4月 109年1月15日 同上 同上 同上 同上  29 毒品危害防制條例 有期徒刑4年4月 109年1月31日 同上 同上 同上 同上  30 毒品危害防制條例 有期徒刑4年6月 109年2月2日 同上 同上 同上 同上  31 毒品危害防制條例 有期徒刑4年10月 109年2月16日 同上 同上 同上 同上  32 毒品危害防制條例 有期徒刑4年2月 109年2月3日 同上 同上 同上 同上  33 毒品危害防制條例 有期徒刑3年 109年2月24日 同上 同上 同上 同上